Minutes et répertoires du notaire André VALET, 18 octobre 1692 - 17 août 1733 (étude XI)
Archives nationales
- Minutes de André VALET, 1692 - 17 juillet 1733; MC/ET/XI/328 - MC/ET/XI/517
  - Minutes. 1709, mai - 1709, juin, mai 1709 - juin 1709; MC/ET/XI/401
    - Chaudière (François), marchand orfèvre, place Maubert § Bail par .., 18 mai 1709; MC/ET/XI/401
    - Inventaire du duc de La Trémoille, 3 juin 1709; MC/ET/XI/401
      Tableaux de Claude Lorrain, trois tableaux
      inventaire après décès; La Trémoille, Charles Belgique Hollande (1655-1709)
  - Minutes. 1709, juillet - 1709, septembre, juillet 1709 - septembre 1709; MC/ET/XI/402
    - Souviat (Etienne), menuisier, rue du Faubourg Saint-Antoine § Bail .., 15 juillet 1709; MC/ET/XI/402
      bail; Souviat, Etienne
    - GOUGEON (Charles) Sculpteur à Paris Rue des trois portes § Transport .., 17 juillet 1709; MC/ET/XI/402
      Gougeon, Charles
    - Sinot (Claude), menuisier à Paris § Transport .., 17 juillet 1709; MC/ET/XI/402
      cession; Sinot, Claude
    - GUILLOT (Martin) Entrepreneur général des fortification d'Alsace § Mariage du fils de .., 27 juillet 1709; MC/ET/XI/402
      contrat de mariage; Guillot, Martin
    - DAURAY (Henri) Maître brodeur Rue Montorgueil § Rachat..., 9 septembre 1709; MC/ET/XI/402
      Dauray, Henri
  - Minutes. 1709, octobre - 1709, décembre, octobre 1709 - décembre 1709; MC/ET/XI/403
    - DANINE (Jean) Ciseleur en bronze Rue des Sept Voyes § Renonciation .., 6 octobre 1709; MC/ET/XI/403
      Danine, Jean
    - ROUSSARD (Jean) Ebéniste Paris § Renonciation .., 6 octobre 1709; MC/ET/XI/403
      Roussard, Jean
    - RAILLARD (Claude) Horloger Paris. § Pendule par .. (Inventaire après décès), 12 octobre 1709; MC/ET/XI/403
      inventaire; Raillard, Claude
    - GAUDRON Horloger Paris § Pendule par ..; (Inventaire après décès de François de JUILLY), 17 octobre 1709; MC/ET/XI/403
    - Juilly (Château de) C/ne/ Juilly, arr, Meaux (Seine-et-Marne) Etat des meubles du .. § Inventaire après décès de François de Juilly, 17 octobre 1709; MC/ET/XI/403
      Châteaux, hôtels, églises, 1700-1750, par le personnel du Minutier (fichier papier entièrement dématérialisé; voir contexte dans le Plan d’orientation général - Notaires de Paris, guides thématiques du Minutier).
      inventaire; Juilly (Seine-et-Marne)
    - LELIEPVRE (Henry) Maître brodeur Rue Saint Denis § Vente., 24 octobre 1709; MC/ET/XI/403
      acte de vente; Leliepvre, Henry
    - Richard (Pierre), maître menuisier, rue de la Harpe § Bail .., 8 novembre 1709; MC/ET/XI/403
    - Quittance concernant Sébastien Gabriel Humblot, organiste, demeurant rue des Boulangers., 15 novembre 1709; MC/ET/XI/403
      musicien; quittance; Humblot, Sébastien Gabriel; Boulangers (rue des)
    - RATOIN (François) Maître brodeur Rue Saint Denis § Vente .., 19 novembre 1709; MC/ET/XI/403
      acte de vente; Ratoin, François
    - Saint-Sulpice (château de) Cour/ne/ Othis (Seine-et-Marne) Etat des meubles du .. § Inventaire après décès d'Antoine Picard, seigneur de Saint-Sulpice (Suplex), 12 décembre 1709; MC/ET/XI/403
      inventaire; Saint-Soupplets (Seine-et-Marne)
    - Leroux Charles, maître menuisier, rue de la Corne § Transport .., 22 décembre 1709; MC/ET/XI/403
      cession; Leroux, Charles
    - GONFRAY (Martin) Maître maçon Saint-Nicolas du Chardonnet § 2 obligations rapportées .., 4 février 1710; MC/ET/XI/403
      obligation; Gonfray, Martin
    - GOSSELIN (Mathieu) Maître brodeur Rue Saint-Denis § Transport .., 6 février 1710; MC/ET/XI/403
      Gosselin, Mathieu
  - Minutes. 1710, janvier - 1710, mars, janvier 1710 - mars 1710; MC/ET/XI/404
    - LA FOSSE (Martin) Serrurier Andrezy § Renonciation .., 5 mars 1710; MC/ET/XI/404
      La Fosse, Martin
    - LEMOINE (Pierre) Horloger Maison Carton paroisse de Mézières § Transport de rente .., 16 mars 1710; MC/ET/XI/404
      transport de droits; Lemoine, Pierre
  - Minutes. 1710, avril - 1710, juin, avril 1710 - juin 1710; MC/ET/XI/405
    - Delahaye (René), orfèvre, valet de Chambre du roi, à Paris § Procuration, 10 avril 1710; MC/ET/XI/405
      procuration; Delahaye, René
    - Michelet (Jacques) (architectes) inspecteur des Bâtiments du Roi à Versailles § Constitution, 11 avril 1710; MC/ET/XI/405
      Michelet, Jacques
    - Levasseur (Nicolas) fondeur Cloître Saint-Jean de Latran § bail à .., 7 mai 1710; MC/ET/XI/405
      bail; Levasseur, Nicolas
    - Lelievre (Jean) maître brodeur à la Villeneuve § Transport, 28 mai 1710; MC/ET/XI/405
      Lelievre, Jean
    - Lelievre (Jean) maître brodeur à la Villeneuve § Vente, 5 juin 1710; MC/ET/XI/405
      acte de vente; Lelievre, Jean
    - Gougeon (Charles) Sculpteur rue des Trois Portes § Vente, 24 juin 1710; MC/ET/XI/405
      acte de vente; Gougeon, Charles
  - Minutes. 1710, juillet - 1710, septembre, juillet 1710 - septembre 1710; MC/ET/XI/406
    - Bailly (Jean Baptiste) architecte du Roi juré expert rue Copeau § Constitution; Il est nommée - 30 août 1710 - architecte des bâtiments du Roi, 7 juillet 1710; MC/ET/XI/406
      Bailly, Jean Baptiste
    - Inventaire après décès de Jean-Jacques Yon, banquier, dont sa bibliothèque., 16 juillet 1710; MC/ET/XI/406
      inventaire après décès; Yon, Jean-Jacques; banquier
    - Chastelain (Laurent) maître potier d'étain au Marché Neuf § Compte et partage, 3 août 1710; MC/ET/XI/406
      partage; Chastelain, Laurent
    - Mestriez (Antoine), maître peintre, rue du Petit Pont § Désistement, 11 août 1710; MC/ET/XI/406
      Mestriez, Antoine
    - Mareau (Claude), peintre, rue Saint-Severin § Désistement, 11 août 1710; MC/ET/XI/406
      Mareau, Claude
    - Garnier (Michel) entrepreneur des bâtiments à Chenevières § Devis et marché (réparations des dégâts -foudre- château de Bonneuil sur Marne), 18 août 1710; MC/ET/XI/406
      devis; marché; Garnier, Michel
    - Bonneuil (château de) C/ne/ Bonneuil-sur-Marne (Seine) § Devis et marché; (travaux à cause de l'incendies qui y est arrivé par le feu du ciel', 18 août 1710; MC/ET/XI/406
      devis; marché; Bonneuil-sur-Marne (Val-de-Marne)
    - Contrat de mariage entre Jean Gaillard, enlumineur et marchand d’estampes, et Catherine Valleran, en présence de Jean-Baptiste Totin, organiste., 18 août 1710; MC/ET/XI/406
      musicien; contrat de mariage; Gaillard, Jean; Valleran, Catherine; Totin, Jean-Baptiste; négociant; graphiste
    - Inventaire après décès de Pierre-Martin Pajot, peintre à Paris, 22 août 1710; MC/ET/XI/406
      Tableaux sur toile, paysages etc., Descente de Croix etc., faits par le defunt, estimés par Jacque Peletier, peintre.
      cf. l'acte de sa veuve, 26 août 1710
      inventaire après décès; Pajot, Pierre Martin; Peletier, Jacques; peintre
    - Pajot (Pierre Martin), maître peintre, sur le Petit Pont § Renonciation de la veuve de .., 26 août 1710; MC/ET/XI/406
      Pajot, Pierre Martin
    - Cointry (Jacques) maître relieur en livres rue des Sept Voies § bail à .., 23 septembre 1710; MC/ET/XI/406
      bail; Cointry, Jacques
  - Minutes. 1710, octobre - 1710, décembre, octobre 1710 - décembre 1710; MC/ET/XI/407
    - Motret (Louis) fayancier à Nevers § Mariage de la fille de .., 5 octobre 1710; MC/ET/XI/407
      contrat de mariage; Motret, Louis
    - Boucherat (Edmé), marchand orfèvre, Pont-au-Change § Mariage de .., 5 octobre 1710; MC/ET/XI/407
      contrat de mariage; Boucherat, Edmé
    - Lemasois (Antoine) marchand fayancier à Paris § présent au Mariage, 5 octobre 1710; MC/ET/XI/407
      contrat de mariage; Lemasois, Antoine
    - Goumet (Antoine) maître fayancier à Nevers § Mariage de la petite fille de .., 5 octobre 1710; MC/ET/XI/407
      contrat de mariage; Goumet, Antoine
    - Jossey (Antoine), marchand orfèvre, quai Pelletier § Certificat, 6 octobre 1710; MC/ET/XI/407
      certificat; Jossey, Antoine
    - Picard (Jean André), marchand orfèvre joaillier, pont Saint-Michel, estime les bijoux § Inventaire, 7 octobre 1710; MC/ET/XI/407
      inventaire après décès; Picard, Jean André
    - Inventaire après décès de L. Lecouvreur, avocat au Parlement, dont sa bibliothèque., 10 novembre 1710; MC/ET/XI/407
      inventaire après décès; Lecouvreur, L.; avocat au parlement (Ancien Régime)
    - Florat (Pierre), marchand orfèvre, rue de la Vieille Joaillerie § Transaction, 22 novembre 1710; MC/ET/XI/407
      accord; Florat, Pierre
    - Desgarçons (René) menuisier Cloître Saint-Jean de Latran § Mariage de .., 28 novembre 1710; MC/ET/XI/407
      contrat de mariage; Desgarçons, René
    - Tournant (Charles) maître maçon rue Judas § Mariage du fils de .., 30 novembre 1710; MC/ET/XI/407
      contrat de mariage; Tournant, Charles
    - Lelibon (Pierre) marchand ébéniste rue Saint-Nicolas, fg. Saint-Antoine § Bail à .. et Société (à la même date), 11 décembre 1710; MC/ET/XI/407
      bail; Lelibon, Pierre
  - Minutes. 1711, janvier - 1711, mars, janvier 1711 - mars 1711; MC/ET/XI/408
    - Mornant (sieur) horloger à Paris pendule sonnante allant 15 jours faite par .. § Inventaire, 9 janvier 1711; MC/ET/XI/408
      inventaire; Mornant, M.
    - Inventaire de Claude Dolet, femme du comte de Sérignan, 26 janvier 1711; MC/ET/XI/408
      Tableaux dans l'hôtel des Ambassadeurs de Mlle Stella (quelques noms d'auteurs).
      inventaire après décès; Ambassadeurs (hôtel des); Delort de Sérignan, Guillaume; Dolet, Claude; Stella (Mlle)
    - Ladant (Reynne) maîtresse brodeuse rue des Carmes § Apprentissage, 1er février 1711; MC/ET/XI/408
      contrat d'apprentissage; Ladant, Reynne
    - Delaistre (Etienne) maître menuisier rue Bordette § Apprentissage, 8 février 1711; MC/ET/XI/408
      contrat d'apprentissage; Delaistre, Etienne
    - Coconnier (Adam) menuisier rue Saint-Nicolas § Mariage de .., 14 février 1711; MC/ET/XI/408
      contrat de mariage; Coconnier, Adam
    - Rousseau (Hiérome) maître maçon rue du Bon Puys § Compte et quittance, 17 février 1711; MC/ET/XI/408
      quittance; Rousseau, Hiérome
    - Bonnet (Jacques) maître relieur rue Saint-Jean de Beauvais § Ratification, 24 février 1711; MC/ET/XI/408
      Bonnet, Jacques
    - Inventaire après décès de J. Margueritte Raymond, 6 mars 1711; MC/ET/XI/408
      Huit petits tableaux, copie de Ténières
      inventaire après décès; Raymond, J. Margueritte
    - Abel (Pierre) horloger place Dauphine § Déclaration, 19 mars 1711; MC/ET/XI/408
      déclaration; Abel, Pierre
    - Pierre (Jean) marchand joaillier; quai de la Vieille Valué § Mainlevée, 24 mars 1711; MC/ET/XI/408
      Pierre, Jean
    - Remy (Etienne), menuisier, rue Thérèse § Bail à .., 27 mars 1711; MC/ET/XI/408
      bail; Remy, Etienne
  - Minutes. 1711, avril - 1711, juin, avril 1711 - juin 1711; MC/ET/XI/409
    - Leclerc (François) maître horloger rue Saint-Victor § Testament de la veuve de .., 2 avril 1711; MC/ET/XI/409
      testament; Leclerc, François
    - Mousson (Nicolas) maître coutelier rue Mouffetard § Mariage de la fille de .., 19 avril 1711; MC/ET/XI/409
      contrat de mariage; Mousson, Nicolas
    - Viard (Jean), maître menuisier à Ivry § Apprentissage, 27 avril 1711; MC/ET/XI/409
      contrat d'apprentissage; Viard, Jean
    - Menuisier (apprentissage) § Contrat pour 3 ans, entre Vignard Girard, et Jean Viard, maître menuisier; couché, logé, nourri, blanchi, moyennant 100 livres., 27 avril 1711; MC/ET/XI/409
      contrat d'apprentissage; Vignard, Girard; Viard, Jean
    - Jolivet (Jacques) maçon privilégié suivant la Cour rue d'Arras § Apprentissage, 3 mai 1711; MC/ET/XI/409
      contrat d'apprentissage; Jolivet, Jacques
    - Finot (Jean) maître maçon rue Taranne § Marché (réparations), 20 juin 1711; MC/ET/XI/409
      marché; Finot, Jean
    - Fouquet (Pierre) maître brodeur rue Bordelle § Constitution, 22 juin 1711; MC/ET/XI/409
      Fouquet, Pierre
    - Rance (Alexis) maître graveur Cour Neuve du Palais § Convention, 30 juin 1711; MC/ET/XI/409
      Rance, Alexis
    - Jacquot (Jacques) émailleur rue Mazarine § Convention, 30 juin 1711; MC/ET/XI/409
      Jacquot, Jacques
    - Gribelin (Charles) horloger, valet de chambre de Madame la Dauphine rue de Bucy § Convention et autre Convention avec un graveur, même date, 30 juin 1711; MC/ET/XI/409
      Gribelin, Charles
  - Minutes. 1711, juillet - 1711, septembre, juillet 1711 - septembre 1711; MC/ET/XI/410
    - Descourtieux (Jean), marchand orfèvre, Montagne Sainte-Geneviève § Constitution, 17 juillet 1711; MC/ET/XI/410
    - Durand (Pierre) maître menuisier rue de Bievre § Alloué, 20 juillet 1711; MC/ET/XI/410
      Durand, Pierre
    - Tapissier (apprentissage) § Contrat pour 6 ans, entre Claude Roussel, concierge de la Petite Ecurie du Roi à Versailles, et Charles Motel maître tapissier au profit de Bernard Thomas Roussel, âgé de 18 ans fils dud. Claude, Nourri, logé, blanchi, recevra trois demi setiers de vin par jour. Moyennant 600 l., 23 juillet 1711; MC/ET/XI/410
    - Motel (Charles) maître tapissier rue de l'Echelle § Apprentissage, 23 juillet 1711; MC/ET/XI/410
      contrat d'apprentissage; Motel, Charles
    - Jolivet (Jacques) maçon privilégié suivant la Cour rue d'Arras § Apprentissage, 26 juillet 1711; MC/ET/XI/410
    - Florat (Pierre), marchand orfèvre joaillier, rue de la Vieille Joaillerie § Bail à .., 4 août 1711; MC/ET/XI/410
      bail; Florat, Pierre
    - Partage concernant Jacques Moreau, trompette à l’hôtel des Invalides, y demeurant., 12 août 1711; MC/ET/XI/410
      musicien; partage; Moreau, Jacques; Invalides (hôtel des)
  - Minutes. 1711, octobre - 1711, décembre, octobre 1711 - décembre 1711; MC/ET/XI/411
    - Inventaire de madame Anne de Thibeuf, épouse Lallemant de Lestrée, 17 octobre 1711; MC/ET/XI/411
      Deux tableaux d'après Le Titien, peintre. Y figurent deux autres peintres, Brieur et Gaspe.
      inventaire après décès; Lallemant de Lestrée (M.); Thibeuf, Anne de
    - REGNAUD LEVIEUX (François) joaillier en la Ville de Rome § 2 Constitutions de rente .., 23 octobre 1711; MC/ET/XI/411
      constitution de rente; Regnaud Levieux, François
    - JACOB (Jacques) émailleur Rue Mazarine § Constitution de rente., 23 octobre 1711; MC/ET/XI/411
      constitution de rente; Jacob, Jacques
    - COURCAULT (André) Maître horloger Place Maubert § Constitution de rente, 23 octobre 1711; MC/ET/XI/411
      constitution de rente; Courcault, André
    - RANCE (Alexis) Maître Graveur Cour neuve du Palais § Constitution de rente., 23 octobre 1711; MC/ET/XI/411
      constitution de rente; Rance, Alexis
    - PICOT (Etienne) Maçon Rue de Lyonnais § Remariage de la veuve de .., 29 octobre 1711; MC/ET/XI/411
      Picot, Etienne
    - BERTHAUT (Claude) Evantailliste Rue Quincampoix § Consentement de délivrance de legs, 6 novembre 1711; MC/ET/XI/411
      Berthaut, Claude
    - PEILLON (André) Serrurier de M. le Duc d'Orléans Rue des Petits-Champs § Délivrance de legs, 18 novembre 1711; MC/ET/XI/411
      Peillon, André
    - COTTEREL (Laurent) libraire doreur Paris § Mariage de la fille de .., 25 décembre 1711; MC/ET/XI/411
      contrat de mariage; Cotterel, Laurent
    - MION (Etienne) Libraire doreur Paris § Mariage., 26 décembre 1711; MC/ET/XI/411
      contrat de mariage; Mion, Etienne
    - Ponthier (Etienne), maître menuisier, Paris. § Mariage du fils de .., 26 décembre 1711; MC/ET/XI/411
      contrat de mariage; Ponthier, Etienne
    - Goujon (Charles) Sculpteur rue des trois portes § Apprentissage du fileuil de .. (Chez un tourneur de bois, 15 juillet 1712; MC/ET/XI/411
      contrat d'apprentissage; Goujon, Charles
  - Minutes. 1712, janvier - 1712, mars, janvier 1712 - mars 1712; MC/ET/XI/412
    - HOUSSET (Jacques) Sculpteur Rue Parroi Saint-Etienne du Mont § Inventaire, 19 janvier 1712; MC/ET/XI/412
      inventaire; Housset, Jacques
    - LECOCQ (Gaspard) Ciseleur Rue du Bon Puy § Mariage de .., 31 janvier 1712; MC/ET/XI/412
      contrat de mariage; Lecocq, Gaspard
    - LEROUX (Jean) Maître graveur Place Dauphine § Notoriété -, 15 février 1712; MC/ET/XI/412
      Leroux, Jean
    - Thierce (Simon), orfèvre, place Dauphine § Notoriété .., 15 février 1712; MC/ET/XI/412
      notoriété; Thierce, Simon
    - MANELOT (Charles) Maître graveur Paris § Notoriété .., 15 février 1712; MC/ET/XI/412
      Manelot, Charles
    - PORLIER (Nicolas) Maître fondeur Rue de la Pelleterie. § Obligation .., 16 février 1712; MC/ET/XI/412
      obligation; Porlier, Nicolas
    - Contrat d’apprentissage d’Adrien Ducornoy, âgé de 15 ans, fils d’Augustin Ducornoy, maître charcutier, chez Nicolas Collar, facteur d’orgues, demeurant rue Mouffetard, pour 6 ans., 4 mars 1712; MC/ET/XI/412
      contrat d'apprentissage; Ducornoy, Adrien; Ducornoy, Augustin; Collar, Nicolas; charcutier; facteur d'instruments de musique; Mouffetard (rue)
    - CHATEAU (Jean Baptiste) Maître fondeur Rue Saint-Victor § Testament .., 13 mars 1712; MC/ET/XI/412
      testament; Château, Jean Baptiste
  - Minutes. 1712, avril - 1712, juin, avril 1712 - juin 1712; MC/ET/XI/413
    - BILLETTES (couvent des) § Fondation, 11 avril 1712; MC/ET/XI/413
    - Girard (Jean), maître peintre, rue Saint-Martin § Compte rapporté, 6 mai 1712; MC/ET/XI/413
      compte; Girard, Jean
    - Liot (Denis) doreur rue Copeau § Mariage de .., 8 mai 1712; MC/ET/XI/413
      contrat de mariage; Liot, Denis
    - Martin (Louis) marchand mercier joaillier Petit Pont au coin du Marché Neuf § Apprentissage, 21 mai 1712; MC/ET/XI/413
      contrat d'apprentissage; Martin, Louis
    - joaillier (apprentissage) § Contrat pour 3 ans, entre Charles Tetrau, juré courtier de vins, avec Louis Martin, marchand mercier joaillier, au profit de François Tetrau, fils dudit Charles. Logé, nourri. Son père le blanchira. Moyennant 600 l., 21 mai 1712; MC/ET/XI/413
    - Lebray (Pierre), marchand orfèvre, à Paris § Présent au Mariage, 19 juin 1712; MC/ET/XI/413
      contrat de mariage; Lebray, Pierre
  - Minutes. 1712, juillet - 1712, septembre, juillet 1712 - septembre 1712; MC/ET/XI/414
    - Montbard (Guillaume) graveur en taille douce rue Saint-Jacques; rue Saint-Jacques § bail à .., 3 juillet 1712; MC/ET/XI/414
      bail; Montbard, Guillaume
    - Portier (Antoine), maître peintre doreur, rue de la Vannerie § Décharge, 8 juillet 1712; MC/ET/XI/414
      Portier, Antoine
    - doreur de livres (alloué) § Contrat pour 3 ans, entre Jean Tillart, Compagnon tanneur, et Jean Forestier, doreur de livres, au profit de Marie Catherine Tillart, âgée de 14 ans, fille dud. Jean T. Nourrie, couchée, blanchie, s.d.d., 17 juillet 1712; MC/ET/XI/414
    - Forestier (Jean) doreur de livres Cour des Boeufs § Alloué, 17 juillet 1712; MC/ET/XI/414
      Forestier, Jean
    - Obligation concernant Chrestien Léopold Stabeuraht, interprète du roi et professeur des langues étrangères, rue de Vaugirard (Cf. vente d'une maison audit Stabeuraht, le 19 juillet)., 21 juillet 1712; MC/ET/XI/414
      obligation; Vaugirard (rue de); Stabeuraht, Chrestien Léopold
    - Depardieu (Denis) maçon à Vitry § Devis et marché pièce annexe; bail à vie, 2 août 1712; MC/ET/XI/414
      bail; devis; marché; Depardieu, Denis
    - Maugin (Jean) maître menuisier rue de la Clef § Procuration à .., 7 août 1712; MC/ET/XI/414
      procuration; Maugin, Jean
    - Bellanger (Jean) tapissier du Roi; aux Gobelins; Hôtel des Gobelins § Acte de notoriété, 10 août 1712; MC/ET/XI/414
      Bellanger, Jean
    - Richard (Jean Mathurin) tapissier aux Gobelins y demeurant. § Acte de notoriété, 10 août 1712; MC/ET/XI/414
      Richard, Jean Mathurin
    - Delestan (Etienne) maître menuisier à Nemours § Acte de notoriété, 17 août 1712; MC/ET/XI/414
      Delestan, Etienne
    - Descourtieux (Jean), marchand orfèvre, Montagne Sainte-Geneviève § Quittance, 1er septembre 1712; MC/ET/XI/414
      quittance; Descourtieux, Jean
    - Inventaire après décès de Laurent Villat, prêtre, vicaire de Saint-Etienne-du-Mont, dont sa bibliothèque., 12 septembre 1712; MC/ET/XI/414
      inventaire après décès; Villat, Laurent; ecclésiastique; prêtre
    - Latour (Louis) Tapissier ordinaire du Roi aux Gobelins § Acte de notoriété, 14 septembre 1712; MC/ET/XI/414
      Latour, Louis
    - Leroy (Pierre), marchand orfèvre joaillier, rue de Gesvres § Constitution, 23 septembre 1712; MC/ET/XI/414
      constitution de rente; Leroy, Pierre
    - Dandilieu (Léonard) maçon rue Saint-Victor § Mariage de .., 25 septembre 1712; MC/ET/XI/414
      contrat de mariage; Dandilieu, Léonard
    - Richard (Jean Mathurin) tapissier aux Gobelins § Acte d'apport, 25 septembre 1712; MC/ET/XI/414
  - Minutes. 1712, octobre - 1712, décembre, octobre 1712 - décembre 1712; MC/ET/XI/415
    - Remy (Etienne), menuisier, rue Sainte-Anne § Transport de bail, 19 octobre 1712; MC/ET/XI/415
    - Gougeon (Charles) sculpteur rue des Trois Portes § Vente par .., 24 octobre 1712; MC/ET/XI/415
    - Mariage entre Jean Daniel MARCADE, maître à danser, rue de Taranne, bourgeois de Paris, et de Marie FAYLLE, et Hélène Gabrielle BLONDEL, fille de Jean BLONDEL, officier dans la compagnie du chevalier du guet., 28 octobre 1712; MC/ET/XI/415
      contrat de mariage; Taranne (rue); Marcade, Jean-Daniel; Faylle, Marie; Blondel, Hélène Gabrielle; Blondel, Jean; enseignant; danseur
    - Bissot (Jean Louis) menuisier rue Bordette § Mariage de .., 30 octobre 1712; MC/ET/XI/415
      contrat de mariage; Bissot, Jean Louis
    - Pelletier (Gervais), menuisier, rue Bordette § Mariage de la fille de .., 30 octobre 1712; MC/ET/XI/415
      contrat de mariage; Pelletier, Gervais
    - Gougeon (Charles) Sculpteur rue des Trois Portes § bail par .., 30 octobre 1712; MC/ET/XI/415
      bail; Gougeon, Charles
    - Congenne (Paul) ébéniste rue de Seine § Transport de rente, 13 novembre 1712; MC/ET/XI/415
      transport de droits; Congenne, Paul
    - Inventaire après décès de Alexis-Hubert Jaillot, géographe ordinaire du Roi, 15 novembre 1712; MC/ET/XI/415
      Estampes, planches, dessins de Sadeler etc., planches de géographie, planches des généralités, évêchés, cartes, plans (22 feuillets).
      inventaire après décès; Jaillot, Alexis Hubert (1632?-1712); ingénieur
    - Conzenne (Paul) ébéniste du Roi rue de Seine § Constitution, 15 novembre 1712; MC/ET/XI/415
      constitution de rente; Conzenne, Paul
    - Poulain (Robert) serrurier rue Copeau § Convention, 17 novembre 1712; MC/ET/XI/415
      Poulain, Robert
    - Hellin (Jacques) doreur Pont au Change § Mariage de .., 22 novembre 1712; MC/ET/XI/415
      contrat de mariage; Hellin, Jacques
    - Crequi (Hôtel de) rue de l'Oratoire (1622) Etat des titres et pièces § Concernant la propriété de .., 28 novembre 1712; MC/ET/XI/415
  - Minutes. 1713, janvier - 1713, mars, janvier 1713 - mars 1713; MC/ET/XI/416
    - Desjardins (Nicolas) serrurier rue des Amandiers § Mariage de la fille de .., 22 janvier 1713; MC/ET/XI/416
      contrat de mariage; Desjardins, Nicolas
    - Leger (Jean Baptiste) serrurier à Claye § Mariage de .., 22 janvier 1713; MC/ET/XI/416
      contrat de mariage; Leger, Jean Baptiste
    - Riou (Thierry) Serrurier rue des Lyonnais § Alloué, 12 février 1713; MC/ET/XI/416
      Riou, Thierry
    - Vente par Charlotte Orbanne, veuve de Jaillot, géographe ordinaire du Roi, de planches gravées (Sadeler, Callot etc.)., 25 février 1713; MC/ET/XI/416
      acte de vente; Orbanne, Charlotte; Jaillot, Alexis Hubert (1632?-1712); ingénieur
    - Richard (Jean Mathurin) tapissier aux Gobelins rue Mouffetard § transport de rente, 6 mars 1713; MC/ET/XI/416
      transport de droits; Richard, Jean Mathurin
    - Inventaire après décès de François de La Roque, doyen de la faculté de théologie, dont sa bibliothèque., 15 mars 1713; MC/ET/XI/416
      inventaire après décès; La Roque, François de; docteur d'université
  - Minutes. 1713, avril - 1713, mai, avril 1713 - mai 1713; MC/ET/XI/417
    - Sifait (Nicolas) bijoutier rue de la Pelleterie § Alloué, 4 avril 1713; MC/ET/XI/417
      Sifait, Nicolas